臺灣高等法院刑事判決
110年度上訴字第2238號
上  訴  人  
即  被  告  王郁升


指定辯護人  本院公設辯護人郭書益、王永炫
上列上訴人即被告因違反槍砲彈藥刀械管制條例案件，不服臺灣
桃園地方法院108年度訴字第1191號，中華民國110年4月9日第一
審判決（起訴案號：臺灣桃園地方檢察署108年度偵字第28539號
），提起上訴，本院判決如下：
    主  文
上訴駁回。
    事實及理由
一、經本院審理結果，認第一審以上訴人即被告王郁升犯修正前
    槍砲彈藥刀械管制條例第8條第4項之非法寄藏改造手槍罪，
    判處有期徒刑1年，併科罰金新臺幣參萬元，罰金如易服勞
    役，以新臺幣壹仟元折算壹日，並宣告沒收扣案之改造手槍
    1支（含彈匣1個，槍枝管制編號：0000000000號），認事用
    法、量刑及沒收均無不當，應予維持，除引用第一審判決書
    記載之事實、證據及理由（如附件）外，並於其理由欄第貳
    、一項補充記載「被告於本院準備程序及審理時坦承犯行（
    見本院卷第84、108頁）」。
二、被告上訴意旨略以：被告因遭林國龍陷於不義，始將槍彈取
    走，欲待適當時機交付於警，犯罪動機實係出於防衛自己。
    為何案發後轄區所長皆已調離，包括新北市政府警察局三峽
    分局（下稱三峽分局）偵查佐，維護自己轄區犯罪人口？或
    係「利益交換」？民國108年8月31日晚間10時許，所長與林
    國龍說了什麼？為何製作第二份筆錄？第一份筆錄內容為何
    ？串供？矛頭指向何人？脫罪？「阿正」、「何鎮樺」、「
    小毛」、「王忠明」皆為關係人。案發後工廠內數支監視器
    「硬碟」何去何從？竟需調閱鄰居之監視器？員警辦案疏失
    ？無法調閱重要內容，湮滅證據？對他人不利？目的、動機
    為何云云。惟查被告所指之槍彈來源林國龍，前以其所經營
    之修車廠於108年4月24、25日遭朱嘉慶率眾槍擊毀損等情，
    於同年7月9日訴由內政部警政署刑事警察局擴大偵辦，復因
    林國龍於同年9月10日向該局稱另有多名被害人遭朱嘉慶等
    人迫害，惟該局當日另有勤務，故請桃園市政府警察局八德
    分局（下稱八德分局）就近協助向林國龍瞭解案情；嗣經八
    德分局員警於同年9月10日詢問林國龍，林國龍除告以朱嘉
    慶等人所涉犯罪情資外，另稱：朱嘉慶日前在伊所營修車廠
    遭槍擊（另由三峽分局移送臺灣新北地方檢察署〈下稱新北
    地檢署〉偵查），案發後伊修車廠員工綽號「阿升」之男子
    發現槍擊現場遺留手槍1支及手機等物，伊研判為朱嘉慶所
    有，本欲將該等物品交付三峽分局，然過程中遭「阿升」私
    下取走等語，惟因林國龍向警口述時僅知「阿升」係八德人
    ，從事修車業，有吸毒習慣等些許線索，不知「阿升」真實
    姓名及去向，且槍擊案係由三峽分局偵辦中，案情不明，林
    國龍亦遭三峽分局列為槍擊案之嫌疑人，林國龍所述是否真
    實，尚待查證，故八德分局員警於當日並未製作林國龍檢舉
    筆錄；嗣被告因另案（毒品案件）經八德分局員警於同年10
    月1日持拘票拘提到案時，詢問被告是否認識林國龍，被告
    表示認識，並願主動帶同員警至宜蘭線頭城鎮取出上開槍擊
    現場遺留之物品（包括手槍、子彈、手機等物）；據被告於
    警詢時供稱：發現槍擊現場遺留物品，原將該等物品交予林
    國龍，然林國龍於翌日又駕車搭載其與某人前往三峽山區路
    旁草叢處取出上開物品，而後指示伊將該等物品藏置於修車
    廠某車上，惟伊在藏放過程中，發現林國龍與警接觸，伊認
    為林國龍欲嫁禍陷害伊（栽槍），故將該等物品取走，以免
    遭林國龍嫁禍等語；員警乃依被告說詞，通知林國龍於同年
    10月18日到案說明等情，有八德分局函覆之被告108年10月2
    日警詢筆錄、員警職務報告、林國龍108年7月9日、10月18
    日警詢筆錄附卷可稽（見原審訴字卷一第83至102頁）。案
    經八德分局報告臺灣桃園地方檢察署呈請臺灣高等檢察署（
    下稱高檢署）令轉新北地檢署檢察官偵查後，認林國龍持有
    槍彈罪嫌不足，因而以109年度偵字第20064號為不起訴處分
    ，嗣依職權送請再議，雖經高檢署檢察長發回續查，然經新
    北地檢署檢察官偵查後，仍認林國龍持有槍彈罪嫌不足，而
    以109年度偵續字第466號為不起訴處分，並經高檢署以110
    年度上職議字第6643號為再議駁回之處分確定，此有上開不
    起訴處分書、高檢署處分書可查。從而原審認本案檢警並無
    因被告之供述而查獲槍彈來源相關涉案者或防止重大危害治
    安事件之發生，不合槍砲彈藥刀械管制條例第18條第4項減
    免其刑規定之要件，核無違誤。被告徒以前揭上訴意旨，指
    摘原判決不當，難認可採，其另聲請傳喚證人何鎮樺、王忠
    明（見本院卷第61頁），經核亦無調查之必要。其執前詞上
    訴，為無理由，應予駁回。
據上論斷，應依刑事訴訟法第373條、第368條，判決如主文。
本案經檢察官滕治平到庭執行職務。
中　　華　　民　　國　　110 　年　　9 　　月　　16　　日
                  刑事第十六庭審判長法　官 葉騰瑞
                                    法　官 廖紋妤
                                    法　官 陳芃宇
以上正本證明與原本無異。
如不服本判決，應於收受送達後20日內向本院提出上訴書狀，其
未敘述上訴之理由者並得於提起上訴後20日內向本院補提理由書
（均須按他造當事人之人數附繕本）「切勿逕送上級法院」。
                                    書記官 陳雅加
中　　華　　民　　國　　110 　年　　9 　　月　　24　　日
附錄：本案論罪科刑法條全文
修正前槍砲彈藥刀械管制條例第8 條
未經許可，製造、販賣或運輸鋼筆槍、瓦斯槍、麻醉槍、獵槍、
空氣槍或第四條第一項第一款所定其他可發射金屬或子彈具有殺
傷力之各式槍砲者，處無期徒刑或五年以上有期徒刑，併科新臺
幣一千萬元以下罰金。
未經許可，轉讓、出租或出借前項所列槍枝者，處五年以上有期
徒刑，併科新臺幣一千萬元以下罰金。
意圖供自己或他人犯罪之用，而犯前二項之罪者，處無期徒刑或
七年以上有期徒刑，併科新臺幣一千萬元以下罰金。
未經許可，持有、寄藏或意圖販賣而陳列第一項所列槍枝者，處
三年以上十年以下有期徒刑，併科新臺幣七百萬元以下罰金。
第一項至第三項之未遂犯罰之。
犯第一項、第二項或第四項有關空氣槍之罪，其情節輕微者，得
減輕其刑。

槍砲彈藥刀械管制條例第12條
未經許可，製造、販賣或運輸子彈者，處 1 年以上 7 年以下有
期徒刑，併科新台幣 500 萬元以下罰金。
未經許可，轉讓、出租或出借子彈者，處 6 月以上 5 年以下有
期徒刑，併科新台幣 300 萬元以下罰金。
意圖供自己或他人犯罪之用，而犯前二項之罪者，處 3 年以上
10 年以下有期徒刑，併科新台幣 700 萬元以下罰金。
未經許可，持有、寄藏或意圖販賣而陳列子彈者，處 5 年以下
有期徒刑，併科新台幣 300 萬元以下罰金。
第 1 項至第 3 項之未遂犯罰之。